# 请教陈版，借款费用资本化

提问人：lixiaohan_good 时间：2015-06-30 18:05:09
个人意见：不能资本化。根据企业会计准则规定，借款费用资本化同时符合以下 3 个条件时，利息才能开始资本化：资产支出已经发生；借款费用已经发生；为使资产达到预定可使用状态所必要的购建活动已经开始。A项目实际并未开工，所以相关的利息支出不能资本化。并且，载明贷款用途用于A项目建设，但是实际企业将资金拿去建设B项目，这个违反合同约定的使用用途，存在一定的风险。

回答人：chenyiwei
基本赞同此观点。被挪用的专门借款只能视作一般借款进行利息资本化，而对一般借款的利息资本化，我们的观点一向是从严把握。